Minutes et répertoires du notaire François TOUVENOT, 29 novembre 1721 - 12 mars 1754 (étude XXXVI)
Archives nationales
- Minutes de François TOUVENOT, 29 novembre 1721 - avril 1754; MC/ET/XXXVI/388 - MC/ET/XXXVI/476
  - Minutes. 1733, juillet - 1733, décembre, juillet 1733 - décembre 1733; MC/ET/XXXVI/421
    - Inventaire après décès de Jean-François Félibien, architecte. Voir à ce nom. Les tableaux (nos 74 à 116 et 144 à 172) sont estimés par André Tramblin et Simon-Michel Liégeois, maîtres peintres, officiers de l'Académie de peinture, (Saint-Luc), demeurant quai de la Mégisserie., 13 juillet 1733;
      Quinze estampes de la Galerie du Luxembourg, de Rubens ... 12 l.
      Un paquet des Statues du château royal des Tuileries par Baudet et Mellan ... 4 l.
      Un paquet de la Paix de l'Église, avec la planche gravée. 6 l.
      Plusieurs estampes représentant Les Batailles d'Alexandre, 'une de Mr Le Brun et l'autre de Mr Gobert' ... 4 l.
      Huit grands Paysages de Poussin, gravés par Baudet ... 8 l.
      Un paquet de pièces de Gillot et autres maîtres ... 6 l.
      Un paquet d'estampes de Poussin et de différents maîtres ... 9 l.
      Quarante-neuf estampes de Van der Meulen ... 60 l.
      Quinze estampes du même ... 6 l.
      Un petit paquet d'estampes de Paysages, du même ... 2 l.
      La Pierre du Louvre et l'Arc de Triomphe, gravés par Le Clerc ... 6 l.
      Les Quatre éléments, de l'Albane ... 4 l.
      Un paquet d'estampes représentant diverses Tapisseries du roi Louis XIV, par Le Clerc ... 6 l.
      Un paquet de cornalines gravées par Chéron ... 6 l.
      A la suite de l'inventaire, à la date du 11 août 1733, il est fait mention de la vente d'un carton rempli de dessins d'architecture, de têtes, etc., moyennant 240 livres (n° 482 de l'inventaire, estimé 40 livres).
      Documents du Minutier central concernant l'histoire de l'art (1700-1750), par Mireille Rambaud, tome I [études XXXVI, LXVIII, LXX, XCI, XCII, CXIII, CXV, CXVIII, soit 1543 actes], Paris, Archives nationales, 1964, p. 575 (instrument de recherche imprimé dématérialisé, certaines notices sont plus détaillées dans la version intégrale accessible en ligne par la rubrique 'Autres instruments de recherche', voir contexte dans le Plan d’orientation général - Notaires de Paris, guides thématiques du Minutier).
    - Constitution de rentes par Anne Ducos, fille majeure, demeurant à Villejuif, au profit de François Leprince, l'une de 125 livres, moyennant 2.500 livres, l'autre de 25 livres, moyennant 500 livres., 13 juillet 1733; MC/ET/XXXVI/421
    - BOURSEAU (Jean) maître et marchand potier d'étain § Contrat de mariage de Charles Preaux, maître et marchand potier d'étain, son beau fils et de Marie Geneviève Carron, 2 août 1733; MC/ET/XXXVI/421
      contrat de mariage; Bourseau, Jean
    - PRÉAUX (Charles) marchand et maître potier d'étain dem/t/ à Paris, puis à Saint-Denis § Contrat de mariage de .. et de Marie-Geneviève Carron, 2 août 1733; MC/ET/XXXVI/421
      contrat de mariage; Préaux, Charles
    - PRÉAUX (Adam Charles) maître et marchand potier d'étain Saint-Germain-en-Laye § Contrat de mariage de son fils, Charles Préaux, maître et marchand potier d'étain, et de Marie-Geneviève Carron, 2 août 1733; MC/ET/XXXVI/421
      contrat de mariage; Préaux, Adam Charles
    - BELANGER (Noël) maître maçon § Contrat de mariage d'Antoine Belanger, maître menuisier, son frère et de Jeanne Marguerite Larré, 6 août 1733; MC/ET/XXXVI/421
      contrat de mariage; Belanger, Noël
    - BELLANGER (Jean) maître serrurier à Saint-Denis-en-France § Contrat de mariage de Antoine Belanger, maître menuisier, son frère, et de Jeanne Marguerite Carré, 6 août 1733; MC/ET/XXXVI/421
      contrat de mariage; Bellanger, Jean
    - BELANGER (Antoine) maître menuisier rue Thévenot, paroisse Saint-Sauveur § Contrat de mariage de .. et de Jeanne Marguerite Carré, 6 août 1733; MC/ET/XXXVI/421
      contrat de mariage; Belanger, Antoine
    - Renonciation par Marie-Anne Marchant, femme séparée de biens de Denis Jossenay, architecte des bâtiments du roi, à ce présent, demeurant au vieux Louvre, à la succession de sa mère Marie-Anne Monchain, à son décès veuve de Charles Marchant, bourgeois de Paris., 17 août 1733; MC/ET/XXXVI/421
      Documents du Minutier central concernant l'histoire de l'art (1700-1750), par Mireille Rambaud, tome I [études XXXVI, LXVIII, LXX, XCI, XCII, CXIII, CXV, CXVIII, soit 1543 actes], Paris, Archives nationales, 1964, p. 78 (instrument de recherche imprimé dématérialisé, certaines notices sont plus détaillées dans la version intégrale accessible en ligne par la rubrique 'Autres instruments de recherche', voir contexte dans le Plan d’orientation général - Notaires de Paris, guides thématiques du Minutier).
    - Renonciation par Catherine-Élisabeth Minet, veuve de Jean-François Félibien, à la succession de son mari., 24 septembre 1733; MC/ET/XXXVI/421
      Documents du Minutier central concernant l'histoire de l'art (1700-1750), par Mireille Rambaud, tome I [études XXXVI, LXVIII, LXX, XCI, XCII, CXIII, CXV, CXVIII, soit 1543 actes], Paris, Archives nationales, 1964, p. 57 (instrument de recherche imprimé dématérialisé, certaines notices sont plus détaillées dans la version intégrale accessible en ligne par la rubrique 'Autres instruments de recherche', voir contexte dans le Plan d’orientation général - Notaires de Paris, guides thématiques du Minutier).
    - Labbé (Gaspard), orfèvre, rue du Grand Hurleur, par Saint-Nicolas-des-Champs § Certificat pour dépôt d'une quittance de finances (partage de la succession de Jacques Labbé: son père, entre les cohéritiers), 18 octobre 1733; MC/ET/XXXVI/421
      partage; quittance; Labbé, Gaspard; Labbé, Jacques
    - Liquidation des droits et actions légitimes de la veuve Félibien, contre la succession de son mari, faite entre elle et la dame de La Chesnaye., 31 octobre 1733; MC/ET/XXXVI/421
    - Delafosse Jacques lapidaire joaillier Rue de Harlay § Inv. après décès de sa femme M. Vincent marchandises estimées par Noël Rabasse, rue S. Louis et Michel Girard même rue, en ces lapidaires joaillier, 7 décembre 1733; MC/ET/XXXVI/421
    - Mainlevée par la veuve de Jean-François Félibien des saisies et oppositions faites à sa requête sur la succession de son mari entre les mains des payeurs des rentes de l'hôtel de ville de Paris., 22 décembre 1733; MC/ET/XXXVI/421
  - Minutes. 1734, janvier - 1734, juin, janvier 1734 - juin 1734; MC/ET/XXXVI/422
    - GUILLOT (Julien) marchand Orfèvre joaillier § rue Quincampoix § Inventaire après décès de sa femme, 30 avril 1734; MC/ET/XXXVI/422
      inventaire; Guillot, Julien
    - LEMANCEAU (Jean-Baptiste) maître Sculpteur rue du Mont-Saint-Hilaire § Consentement, 4 juin 1734; MC/ET/XXXVI/422
      Lemanceau, Jean-Baptiste
  - Minutes. 1734, juillet - 1734, décembre, juillet 1734 - décembre 1734; MC/ET/XXXVI/423
    - Leroy (François), maître orfèvre joaillier, rue de Gesvres, paroisse Saint-Jacques-de-la-Boucherie § Prend en apprentissage Louis Claude Nolleau, 7 septembre 1734; MC/ET/XXXVI/423
      contrat d'apprentissage; Leroy, François; Nolleau, Claude
    - orfèvre joaillier § NOLLEAU (Louis Claude) 16 ans fils de Louis Nolleau, garde du Louvre, y demeurant est mis en apprentissage par son père, pour 8 ans, avec François Le Roy, maître orfèvre joaillier, rue de Gesvres. Il continuera à vivre chez son père, s'engageant seulement à se rendre ponctuellement chez son maître les jours ouvrables. Fait sans denier débourser de part ni d'autre, les frais d'enregistrement étant versés par Louis Nolleau, 20 septembre 1734; MC/ET/XXXVI/423
  - Minutes. 1735, janvier - 1735, juin, janvier 1735 - juin 1735; MC/ET/XXXVI/424
    - Contrat de mariage entre Casimir Duhamel, maître sculpteur, demeurant rue du Sépulcre, à la Croix-Rouge, faubourg Saint-Germain, fils de défunt Médard Duhamel et de Jeanne Cuisard, et Louise Leblond, fille d'Antoine Leblond, marchand orfèvre, et de Marie Poupard, demeurant rue Montmartre. A signé avec les parents et amis présents: Élie Ponsard, maître sculpteur, ami du futur époux., 9 janvier 1735; MC/ET/XXXVI/424
      Le sieur Duhamel donne en douaire à sa future épouse la somme de 1.500 livres.
      En marge: 1735, 9 janvier. Quittance par Casimir Duhamel au sieur Leblond des 4.000 livres de dot de la future épouse.
      Documents du Minutier central concernant l'histoire de l'art (1700-1750), par Mireille Rambaud, tome I [études XXXVI, LXVIII, LXX, XCI, XCII, CXIII, CXV, CXVIII, soit 1543 actes], Paris, Archives nationales, 1964, p. 254 (instrument de recherche imprimé dématérialisé, certaines notices sont plus détaillées dans la version intégrale accessible en ligne par la rubrique 'Autres instruments de recherche', voir contexte dans le Plan d’orientation général - Notaires de Paris, guides thématiques du Minutier).
    - BARON (Pierre) maître doreur rue de la Verrerie, par Saint-Jean en Grève § Partage de la succession de son père Robert Baron, gagne denier, 7 février 1735; MC/ET/XXXVI/424
      partage; Baron, Pierre
    - HENRION (Jacques) menuisier rue de la Lune, la Villeneuve, par. N.D. de Bonne Nouvelle § Partage de la succession de Robert Baron, gagne-denier, 7 février 1735; MC/ET/XXXVI/424
      partage; Henrion, Jacques
    - HENRION (Claude) menuisier fg Saint-Honoré, par et de la Ville l'Evêque § Partage de la succession de Robert Baron, gagne-denier, 7 février 1735; MC/ET/XXXVI/424
      partage; Henrion, Claude
    - BAUDEMANT (Alexis) marchand tapissier § Contrat de mariage de Marguerite Jarry, sa cousine, et de Jean Baptiste Gillet, maître orfèvre joaillier, 13 février 1735; MC/ET/XXXVI/424
      contrat de mariage; Baudemant, Alexis
    - Moré (Simon), marchand orfèvre § Contrat de mariage de Jean-Baptiste Gillet, maître orfèvre joaillier, et de Marguerite Jarry, 13 février 1735; MC/ET/XXXVI/424
      contrat de mariage; Moré, Simon; Gillet, Jean-Baptiste; Jarry, Marguerite
    - Peuvrier (Charles), maître orfèvre § Contrat de mariage de Marguerite Jarry, sa nièce, et de Jean-Baptiste Gillet, maître orfèvre joaillier, 13 février 1735; MC/ET/XXXVI/424
      contrat de mariage; Peuvrier, Charles; Jarry, Marguerige; Gillet, Jean-Baptise
    - Imbert (Théodore), marchand orfèvre § Contrat de mariage de Marguerite Jarry, sa cousine, et de Jean-Baptiste Gillet, maître orfèvre joaillier., 13 février 1735; MC/ET/XXXVI/424
      contrat de mariage; Imbert, Théodore
    - Garand (François), marchand orfèvre § Contrat de mariage de Marguerite Jarry sa cousine, et de Jean-Baptiste Gillet, maître orfèvre joaillier, 13 février 1735; MC/ET/XXXVI/424
      contrat de mariage; Garand, François; Jarry, Marguerite; Gillet, Jean-Baptiste
    - Gillet (Louis), orfèvre § Contrat de mariage de son frère Jean-Baptiste Gillet, maître orfèvre joaillier, et de Marguerite Jarry, 13 février 1735; MC/ET/XXXVI/424
      contrat de mariage; Gillet, Louis
    - Gillet (Jean-Baptiste), marchand orfèvre joaillier, rue Tropta qui dure, paroisse Saint-Germain-l'Auxerrois § Contrat de mariage de .. et de Marguerite Jarry, 13 février 1735; MC/ET/XXXVI/424
      contrat de mariage; Gillet, Jean-Baptiste; Jarry, Marguerite
    - Leblond (Sébastien), maître orfèvre § Contrat de mariage de Marguerite Jarry, nièce d'Anne Jarry, veuve Leblond, et de Jean-Baptiste Gillet, maître orfèvre joaillier, 13 février 1735; MC/ET/XXXVI/424
      contrat de mariage; Leblond, Sébastien; Jarry, Marguerite; Jarry, Anne; Gillet, Jean-Baptiste
    - Jarry (Etienne Richard), maître orfèvre joaillier, quai des Orfèvres, paroisse Saint-Barthélemy § Contrat de mariage de sa fille Marguerite Jarry et de Jean-Baptiste Gillet, maître orfèvre joaillier, 13 février 1735; MC/ET/XXXVI/424
      contrat de mariage; Jarry, Etienne Richard; Jarry, Marguerite; Gillet, Jean-Baptiste
    - Bocher (Daniel), marchand orfèvre § Contrat de mariage de Marguerite Garry, sa cousine, épousant Jean-Baptiste Gillet, maître orfèvre joaillier, 13 février 1735; MC/ET/XXXVI/424
      contrat de mariage; Bocher, Daniel; Garry, Marguerite; Gillet, Jean-Baptiste
    - POULLAIN (Charles) maître marbrier rue et paroisse Saint-Laurent § Vente, par la famille Poullain, à Louis Poullain bourgeois de Pont l'Evêque, de deux pièces de terre situées en pays d'ange, 4 mars 1735; MC/ET/XXXVI/424
      acte de vente; Poullain, Charles
    - POULLAIN (Philibert) compagnon marbrier rue Troussevache, par Saint-Jacques-de-la-Boucherie § Vente, par la famille Poullain, à Louis Poullain, bourgeois de Pont-l'Evêque, de deux pièces de terre situées en pays d'auge, 4 mars 1735; MC/ET/XXXVI/424
      acte de vente; Poullain, Philibert
    - POULLAIN (Jean) maître marbrier rue de Bourbon, paroisse Saint-Sauveur ou Saint-Laurent § Vente, par la famille Poullain, à Louis Poullain bourgeois de Pont l'Evêque, de deux pièces de terre situées en pays d'Auge, 4 mars 1735; MC/ET/XXXVI/424
      acte de vente; Poullain, Jean
    - POULLAIN (Hubert) Compagnon marbrier rue de la Cossonnerie, paroisse Saint-Eustache § Vente, par la famille Poullain, à sieur Louis Poullain, bourgeois de Pont-l'Evêque, de deux pièces de terre en pays d'Auge, 4 mars 1735; MC/ET/XXXVI/424
      acte de vente; Poullain, Hubert
    - Reconnaissance par Marie-Anne Jamin, veuve de Jean Hanard, sculpteur ordinaire du roi, demeurant rue Neuve-Saint-Martin, d'une obligation de 3.120 livres contractée envers son gendre Louis Chobert, marchand de vins, demeurant rue Comtesse-d'Artois, et déclaration d'engagement solidaire de Marie-Anne Hanard, femme séparée de biens de Cyr Coulombier, maître sculpteur, demeurant avec ladite veuve Hanard, sa mère., 22 mars 1735; MC/ET/XXXVI/424
      Documents du Minutier central concernant l'histoire de l'art (1700-1750), par Mireille Rambaud, tome I [études XXXVI, LXVIII, LXX, XCI, XCII, CXIII, CXV, CXVIII, soit 1543 actes], Paris, Archives nationales, 1964, p. 260 (instrument de recherche imprimé dématérialisé, certaines notices sont plus détaillées dans la version intégrale accessible en ligne par la rubrique 'Autres instruments de recherche', voir contexte dans le Plan d’orientation général - Notaires de Paris, guides thématiques du Minutier).
    - LHOSTE (Gilles-Jean) Graveur § Vente, 28 mars 1735; MC/ET/XXXVI/424
      acte de vente; Lhoste, Gilles-Jean
    - ADAM (J B/te/) maître marbrier rue Notre-Dame de Bonne Nouvelle § Bail à .., 13 mai 1735; MC/ET/XXXVI/424
      bail; Adam, Jean Baptiste
    - PIGNARD DUPLESSIS (Jean François) marchand tapissier Rue du Pont aux Choux § Vente de meubles à Madame de Ryberette, 22 juin 1735; MC/ET/XXXVI/424
      acte de vente; Pignard Duplessis, Jean François
    - Leroy (Pierre), orfèvre, grand garde du corps de l'orfèvrerie § Approuve et signe, le 1er Septembre 1739, le transport d'apprentissage de François Cosseron (placé chez Etienne Jacques Marcq, après le décès d'Antoine Lagneaux, 30 juin 1735; MC/ET/XXXVI/424
      contrat d'apprentissage; Leroy, Pierre
    - Marcq (Etienne Jacques), maître orfèvre joaillier, rue Saint-Antoine, paroisse Saint-Paul § Prend en apprentissage, le 1er septembre 1739, François Losseron, après le décès d'Antoine Lagneau, 30 juin 1735; MC/ET/XXXVI/424
      contrat d'apprentissage; Marcq, Etienne Jacques; Losseron, François; Lagneau, Antoine
    - Duplessis (Edmé), orfèvre, garde en charge du corps de l'orfèvrerie § Approuve et signe, le 1er Septembre 1739, le transport d'apprentissage de François Cosseron (placé chez Etienne Jacques Marcq, après le décès d'Antoine Logneau), 30 juin 1735; MC/ET/XXXVI/424
      contrat d'apprentissage; Duplessis, Edmé
    - Lagneau (Antoine), marchand orfèvre joaillier, quai de l'Horloge, paroisse Saint-Barthélemy § Prend en apprentissage François Cosseron, 30 juin 1735; MC/ET/XXXVI/424
      contrat d'apprentissage; Lagneau, Antoine; Cosseron, François
    - Orfèvre joaillier § COSSERON (François) 13 ans fils de Messure Jean François Cosseron, procureur au Châtelet, dem/t/ rue des Prouvaires, (puis plustard rue du Four), est mis en apprentissage par ses parents, pour 8 ans et sans denier débourser, avec Antoine Lagneau, maître orfèvre joaillier, quai de l'Horloge. Il continuera à vure chez ses parents mais se rendra très exactement, tous les jours ouvrables chez son maître les frais d'enregistrement du contrat d'apprentissage seront versée par Messire Cosseron (tourneur S.V.P.), 30 juin 1735; MC/ET/XXXVI/424
    - Ravechet (François), orfèvre, garde en charge du corps de l'orfèvrerie § Approuve et signe, le 1er septembre 1739, le transport de l'apprentissage de François Losseron, placé chez Etienne Jacques Marcq, Antoine Lagneau étant décédé, 30 juin 1735; MC/ET/XXXVI/424
      contrat d'apprentissage; Ravechet, François; Losseron, François; Marcq, Etienne Jacques; Lagneau, Antoine
    - Prévost (Pierre), orfèvre, garde en charge du corps de l'orfèvrerie § Approuve et signe, le 1er septembre 1739, le transport de l'apprentissage de François Cosseron (qui est placé chez Etienne Jacques Marcq, après décès d'Antoine Lagneau), 30 juin 1735; MC/ET/XXXVI/424
      contrat d'apprentissage; Prévost, Pierre; Cosseron, François; Marcq, Etienne Jacques; Lagneau, Antoine
  - Minutes. 1735, juillet - 1735, décembre, juillet 1735 - décembre 1735; MC/ET/XXXVI/425
    - PAINSUN (François) ébéniste rue Saint-Honoré § Transport de rente sur la ville par .., 5 décembre 1735; MC/ET/XXXVI/425
      transport de droits; Painsun, François
  - Minutes. 1736, janvier - 1736, juin, janvier 1736 - juin 1736; MC/ET/XXXVI/426
    - Transport par Pierre Delespine à Louis Blondeau, tonnelier à Beynes, près de Montfort-l'Amaury, de 7 livres de rente foncière due par les enfants et héritiers de Jean Fontaine le jeune, vigneron à Beynes, moyennant une rente de 7 livres., 9 janvier 1736; MC/ET/XXXVI/426
    - Vente par Pierre Delespine à Jean Gabillion, garde des plaisirs du roi, demeurant au Vésinet, d'une maison avec jardin située à Croissy, près de Chatou, du droit de chapelle dans l'église de Croissy et de plusieurs rentes foncières, moyennant 1.000 livres., 11 janvier 1736; MC/ET/XXXVI/426
    - LE ROY (Louis) marchand bourgeois de Paris et Claude LIEGEOIS, sa femme. § Inventaire des biens de défunts Louis LE ROY, 23 janvier 1736; MC/ET/XXXVI/426
      inventaire; Le Roy, Louis
    - CUDVILLE (Jacques) Expert entrepreneur de bâtiment, doyen des jures rue Montmartre, maison dite des Trois Poissons § Inventaire après son décès, 19 mars 1736; MC/ET/XXXVI/426
      inventaire; Cudville, Jacques
    - CRESSON (Charles) maître menuisier rue de Cléry § Témoin de notoriété pour Claude Dieudonné maître menuisier demeurant I. Songe., 23 mars 1736; MC/ET/XXXVI/426
      Cresson, Charles
    - DIEUDONNÉ (Claude) maître menuisier § Acte de notoriété le concernant, 23 mars 1736; MC/ET/XXXVI/426
      Dieudonné, Claude
    - Signature de la famille royale sur le contrat de mariage de François de Broglie et de Marie Anne Dubois de Villers., 26 avril 1736 - 29 avril 1736
      Attention: l'original de l'acte est manquant.
      contrat de mariage
    - EVRARD VANDICQ (Gaspard) maître menuisier en ébène rue Neuve des Petits-Champs, paroisse Saint-Eustache § Inventaire après décès de sa belle mère, Elisabeth Jollin, veuve de Guillaume Gosselun, maître menuisier, 11 mai 1736; MC/ET/XXXVI/426
      inventaire; Evrard Vandicq, Gaspard
    - Gosselein (Guillaume), maître menuisier § Inventaire après décès de sa veuve, Elisabeth Jollin, 11 mai 1736; MC/ET/XXXVI/426
      inventaire après décès; Gosselein, Guillaume
    - Patte (Jacques), garçon menuisier § Inventaire après décès de Elisabeth Jollin, veuve de Guillaume Gosselein, maître menuisier, 11 mai 1736; MC/ET/XXXVI/426
      inventaire; Patte, Jacques; Jollin, Elisabeth; Gosselin, Guillaume
    - LAMARRE (Charles) garçon menuisier § Inventaire après décès d'Elisabeth Jollen, veuve de Guillaume Gosselun, maître menuisier, 11 mai 1736; MC/ET/XXXVI/426
      inventaire; Lamarre, Charles
    - GOSSELEIN (Charles) maître menuisier rue Saint-Roch, paroisse Saint-Eustache § Inventaire après décès de sa mère, Elisabeth Jollin veuve de Guillaume Gosselein, maître menuisier, 11 mai 1736; MC/ET/XXXVI/426
      inventaire; Gosselein, Charles
    - BELIN (Vincent) maître menuisier rue du faubourg Montmartre § Inventaire après décès de Elisabeth Jollin veuve de Guillaume Gosselein, maître menuisier, sa belle mère, 11 mai 1736; MC/ET/XXXVI/426
      inventaire; Belin, Vincent
    - ROUSSEAU (Jérôme) maître maçon § Inventaire: après décès d'Elisabeth Jollin, veuve de Guillaume Gosselein, maître menuisier, 11 mai 1736; MC/ET/XXXVI/426
      inventaire; Rousseau, Jérôme
    - Acquiescement de François Mauduit, comme procureur de Jean-Baptiste Dulac et de sa femme, héritière de [Pierre]-Nicolas Delespine et de sa femme, ses grands-parents, à la sentence de licitation rendue au Châtelet le 7 décembre 1735, qui adjugeait à Pierre Delespine, héritier pour l'autre moitié des époux Delespine, ses père et mère, la maison, le jardin, les terres et rentes, situées tant à Croissy, près de Chatou, qu'à Beynes, moyennant 5.600 livres, sur lesquelles 2.800 livres reviennent aux époux Dulac., 8 juin 1736; MC/ET/XXXVI/426
    - Inventaire après décès de Nicolas Prévost, doyen des substituts du procureur général au Grand Conseil dressé dans la maison de Nicolas Foucault, rue de Bourbon, où le défunt demeurait, à la requête de ses neveux et héritiers., 14 juin 1736; MC/ET/XXXVI/426
      Les tableaux (nos 1 à 63 de l'inventaire) sont estimés par Simon Michel Liégeois, maître peintre, demeurant quai de Gesvres.
      - 79 tableaux, sans noms d'auteurs, peints sur toile, sur cuivre ou sur bois, prisés entre 10 sols et 50 livres: sujets religieux, 17; mythologie, 3; histoire, 1; portraits, 24 (Louis XIII, Anne d'Autriche, Antoine, roi de Navarre, Marie de Médicis, Condé, etc.); genre, 10; paysages, marines, ruines, animaux, 24.
      Documents du Minutier central concernant l'histoire de l'art (1700-1750), par Mireille Rambaud, tome I [études XXXVI, LXVIII, LXX, XCI, XCII, CXIII, CXV, CXVIII, soit 1543 actes], Paris, Archives nationales, 1964, p. 587 (instrument de recherche imprimé dématérialisé, certaines notices sont plus détaillées dans la version intégrale accessible en ligne par la rubrique 'Autres instruments de recherche', voir contexte dans le Plan d’orientation général - Notaires de Paris, guides thématiques du Minutier).
    - HEDY (André) coutelier Saint Denis-en-France § Contrat de mariage de André-Louis Hedy, son fils, coutelier, et de Marie Louise Préaux, 16 juin 1736; MC/ET/XXXVI/426
      contrat de mariage; Hedy, André
    - HEDY (André Louis) coutelier rue de la Boulangerie, paroisse Saint-Marcel, à Saint-Denis-en-France § Contrat de mariage de .. et de Marie-Louise Préaux, 16 juin 1736; MC/ET/XXXVI/426
      contrat de mariage; Hedy, André Louis
    - BOURSEAU (Jean) (ou BONNEAU) maître potier d'étain § Contrat de mariage de sa belle fille, Marie-Louise Préaux et de André Louis Hédy, coutelier, 16 juin 1736; MC/ET/XXXVI/426
      contrat de mariage; Bourseau ou Bonneau, Jean
    - PRÉAUX (Charles) maître potier d'étain § Contrat de mariage de Marie-Louise Préaux sa fille, et de André Louis Hedy, coutelier, 16 juin 1736; MC/ET/XXXVI/426
  - Minutes. 1736, juillet - 1736, décembre, juillet 1736 - décembre 1736; MC/ET/XXXVI/427
    - BOUILLARD (Henri Thomas) maître menuisier § Contrat de mariage de son beau-frère, Germain Dieudonné, maître menuisier, et de Marie-Jeanne Jarlet, 8 juillet 1736; MC/ET/XXXVI/427
      contrat de mariage; Bouillard, Henri Thomas
    - DIEUDONNÉ (Germain) maître menuisier rue de Bourbon, paroisse Saint-Sauveur § Contrat de mariage de .. et de Marie Jeanne Jarlet, 8 juillet 1736; MC/ET/XXXVI/427
      contrat de mariage; Dieudonné, Germain
    - DIEUDONNÉ (Etienne) maître menuisier § Contrat de mariage de son frère Germain, maître menuisier, et de Marie Jeanne Jarlet, 8 juillet 1736; MC/ET/XXXVI/427
      contrat de mariage; Dieudonné, Etienne